# 母子公司对持有上市公司的股权投资不同核算办法，合并报表如何处理？

提问人：mdzcpa 时间：2019-11-20 08:45:17
请教各位老师：母公司权益法核算 A 上市公司的投资，子公司（H 股上市公司，已执行新金融工具准则）也持有 A 上市公司的投资，子公司在 “其他权益工具投资”核算，请问母公司合并报表是否需要将子公司在其他权益工具核算的 A公司的投资，也转为权益法核算。谢谢！

回答人：chenyiwei
在母公司的合并报表层面，应将子公司作为金融资产核算的对 A 公司的股权投资转为权益法核算。

提问人：mdzcpa 时间：2019-11-20 19:24:20
谢谢陈版主的赐教，本人也觉得合并报表层面对 A 公司的投资应该采用同一种方法，但没有找到依据。烦请版主提供下相关依据。谢谢！

回答人：chenyiwei
因为合并集团作为一个整体对被投资公司具有重大影响，故在合并报表层面，对本集团所持有的全部股份均按重大影响改为权益法核算。